臺灣高雄地方法院刑事判決
111年度審金訴字第163號
公  訴  人  臺灣高雄地方檢察署檢察官
被      告  詹子龍



            劉冠甫



            黃正仁



            陳俊佑



            黃冠福



上列被告因詐欺等案件，經檢察官提起公訴（109年度偵字第141
33號、109年度偵字第14134號），本院判決如下：
    主  文
本件公訴不受理。
    理  由
一、起訴意旨略以：被告詹子龍（臉書暱稱「兄弟」、LINE暱稱
    「TENMILLIONDOLLAR」、微信暱稱「兄弟」）、被告劉冠甫
    （綽號小刀，微信暱稱陳敏）、被告黃正仁（綽號和尚）於
    民國108年10月間加入其他姓名年籍資料不詳之成年人所組
    成3人以上，以實施詐術為手段之罪，具有持續性、牟利性
    之有結構性組織詐欺集團，由被告詹子龍負責招募車手進入
    詐欺集團，給付酬庸予車手，指示車手提領地點，被告劉冠
    甫、黃正仁負責擔任至收貨地點收取人頭帳戶金融卡（即俗
    稱「取簿手」）、發放人頭帳戶金融卡予車手及監督車手提
    款（即俗稱「車手頭」）、向車手收取所提領之詐騙贓款（
    即俗稱「收水」）等角色，並陸續由被告詹子龍招募被告黃
    冠福、陳俊佑加入上開詐欺集團擔任取款車手，約定被告劉
    冠甫報酬為車手提領詐欺款項0.7％，被告黃正仁每日新臺幣
    （下同）1000元至1500元不等之報酬，被告黃冠福報酬為提
    領詐欺款項2%加上每日1000元車資，被告陳俊佑報酬為領詐
    欺款項3%。渠等分工方式如下：先由不詳詐欺團成員詐得被
    害人款項後，被告詹子龍指揮車手即被告黃冠福、陳俊佑至
    特定某處領款，並聯絡被告劉冠甫，再由被告劉冠甫將依被
    告詹子龍指示取得之人頭帳戶提款卡轉交予被告黃正仁，被
    告黃正仁再將人頭帳戶提款卡轉交予車手即被告黃冠福、陳
    俊佑，被告黃冠福、陳俊佑持人頭帳戶提款卡提領詐騙贓款
    後，即將贓款轉交予被告黃正仁，被告黃正仁再將贓款轉交
    被告劉冠甫，被告劉冠甫再上繳予不詳詐騙集團成員。旋上
    開被告詹子龍、劉冠甫、黃正仁、黃冠福、陳俊佑及渠等所
    屬詐欺集團不詳之成年成員即共同意圖為自己不法之所有，
    基於三人以上共同詐欺取財及隱匿犯罪所得來源、去向等之
    犯意聯絡，先由該詐騙集團不詳成員於附表所示時間，以附
    表所示之方式向陳淑貞、容國瑋、蔡雅媖施用詐術，致渠等
    陷於錯誤，而匯款附表所示金額至張宇定（涉嫌幫助詐欺罪
    嫌，業經臺灣臺中地方法院以109年度中簡字第1620號判處
    有期徒刑3月確定）申辦之中國信託銀行帳戶（帳號：00000
    0000000000號）內，旋以附表所示分工方式，由被告劉冠甫
    、黃正仁將上開人頭帳戶之提款卡及密碼交予被告黃冠福或
    陳俊佑，由被告黃冠福或陳俊佑於附表「提領車手/提領時
    間∕地點∕金額」所載時地提領款項，交付予被告黃正仁、劉
    冠甫，以此方法製造金流斷點，隱匿詐欺所得去向，再由被
    告劉冠甫將被告黃冠福或陳俊佑領得之款項上繳予不詳詐騙
    集團成員收受（就附表編號1告訴人陳淑貞部分，陳俊佑共
    犯詐欺取財業經臺灣高雄地方法院以109年度審金訴字第56
    號判決判處有期徒刑1年2月，並經臺灣高等法院高雄分院以
    110年度金上訴字第46號駁回上訴確定，本件起訴不包含陳
    俊佑此部分），因認①被告詹子龍、劉冠甫、黃正仁就附表
    編號1、2、3部分，均係犯係犯刑法第339條之4第1項第2款
    之加重詐欺取財罪嫌、違反洗錢防制法第14條第1項之洗錢
    罪嫌、違反組織犯罪防制條例第3條第1項後段之參與犯罪組
    織罪嫌；②被告黃冠福就附表編號2部分，係犯刑法第339條
    之4第1項第2款之加重詐欺取財罪嫌、違反洗錢防制法第14
    條第1項之洗錢罪嫌、違反組織犯罪防制條例第3條第1項後
    段之參與犯罪組織罪嫌；③被告陳俊佑就附表編號3部分，係
    犯刑法第339條之4第1項第2款之加重詐欺取財罪嫌、違反洗
    錢防制法第14條第1項之洗錢罪嫌、組織犯罪防制條例第3條
    第1項後段之參與犯罪組織罪嫌。
二、按已經提起公訴或自訴之案件，在同一法院重行起訴者，應
    諭知不受理之判決，並得不經言詞辯論為之，刑事訴訟法第
    303條第2款、第307條分別定有明文。
三、經查：
㈠、①被告詹子龍、劉冠甫、黃正仁對附表編號1、2、3（即被害
    人陳淑貞、容國瑋、蔡雅瑛）部分，涉嫌加重詐欺取財罪、
    一般洗錢罪、參與犯罪組織罪；②被告黃冠福對附表編號2（
    即被害人容國瑋）部分，涉嫌加重詐欺取財罪、一般洗錢罪
    、參與犯罪組織罪；③被告陳俊佑對附表編號3（即被害人蔡
    雅瑛）部分，涉嫌加重詐欺取財罪、一般洗錢罪、參與犯罪
    組織罪，業經臺灣高雄地方檢察署檢察官以109年偵字第189
    5、17842、18719號提起公訴（下稱前案），有前案起訴書1
    份存卷可查（見審金訴卷第193頁至第202頁，可由審金訴卷
    第201頁至第202頁之前案起訴書附表編號1、3、6所列之被
    害人容國瑋、蔡雅瑛、陳淑貞得知，與本案之被害人相同）
    ，前案於111年2月9日繫屬於本院晉股，再於111年7月26日
    改依通常程序審理，分由本院民股法官承審中，有臺灣高等
    法院被告前案紀錄表1份在卷可查（見審金訴卷第213頁）。
㈡、如前所述，因本案起訴之全部事實，與前案業經起訴之部分
    事實（即前案起訴書之附表編號1、3、6）同一，檢察官向
    本院重行起訴本案，並於111年4月1日繫屬本院，有臺灣高
    雄地方檢察署函及其上之本院收文章可稽（見審金訴卷第5
    頁），揆諸前揭說明，爰不經言詞辯論，逕為諭知不受理之
    判決。
據上論結，應依刑事訴訟法第303條第2款、第307條，判決如主
文。
中　　華　　民　　國　　111 　年　　8 　　月　　16　　日
                  刑事第五庭    審判長法　官  黃蕙芳
                                      法  官  李昆南
                                      法  官  陳川傑
以上正本證明與原本無異。
如不服本判決應於收受送達後20日內向本院提出上訴書狀，並應
敘述具體理由；如未敘述上訴理由者，應於上訴期間屆滿後20日
內向本院補提理由書（均須按他造當事人之人數附繕本）「切勿
逕送上級法院」。
中　　華　　民　　國　　111 　年　　8 　　月　　16　　日
                                      書記官  黃挺豪　　　　　
附表：　　　　　　　　　　　　　　　　
編號 涉嫌被告 被害人    詐欺方式 匯款時間 匯款金額 匯入帳戶 提領車手 提領時間 提領地點 提領金額    其他分工及上繳情形 1 詹子龍、劉冠甫、黃正仁 陳淑貞 詐欺集團成員於109年11月7日11時49分許撥打電話予陳淑貞，自稱陳淑貞朋友徐韻婷，詐稱其與表哥和合夥要購買法拍屋，需一筆錢要借款云云，致陳淑貞陷於錯誤，依指示匯款至右揭帳戶 108年11月8日10時27分許 15萬元 中國信託銀行帳戶(帳號：000000000000000號) 陳俊佑 108年11月8日11時15分許 高雄市○○區○○○路000號(中國信託三民分行)ATM 12萬元 詹子龍指揮柯志穎將人頭帳戶提款卡寄至空軍一號，劉冠甫至空軍一號領取人頭帳戶提款卡，由詹子龍指示陳俊佑及黃正仁至領款地點附近某處與劉冠甫聯繫，由劉冠甫交付左揭人頭帳戶提款卡予黃正仁，再由黃正仁將人頭帳戶提款卡轉交予陳俊佑，由陳俊佑持用左揭人頭帳戶提款卡左列時、地提領所示金額交付予黃正仁，黃正仁再將贓款交付予劉冠甫，由劉冠甫回台中將贓款上繳之不詳詐騙集團成員收受。         108年11月8日18時18 分許 高雄市○○區○○○○000號地下一樓聯邦銀行ATM 2萬9990元(轉帳)          108年11月9日17時44分許 高雄市○○區○○○00號統一超商ATM 1000元、1萬4000元          108年11月9日19時12分許 高雄市○○區○○○000號全家超商ATM 5000元  2 詹子龍、劉冠甫、黃正仁、黃冠福 容國瑋 詐欺集團成員於108年11月6日8時10分許，假冒旋轉拍賣網站賣家與容國瑋聯繫，佯稱出售行李箱云云，致容國瑋陷於錯誤，依指示匯款至右揭帳戶 108年11月9日16時7分 1萬元   黃冠福 108年11月9日16時39分許 高雄市○○區○○○00號(台灣銀行鳳山分行)ATM 1萬4000元 詹子龍指示黃冠福至某領款地點附近某處與劉冠甫聯繫，由劉冠甫交付左揭人頭帳戶提款卡予黃正仁，再由黃正仁將人頭帳戶提款卡轉交予黃冠福，由黃冠福持用左揭人頭帳戶提款卡於左列時、地提領所示金額交付予黃正仁，黃正仁再將贓款交付予劉冠甫，由劉冠甫回台中將贓款上繳詹子龍所指定之某詐騙集團成員收受。     108年11月9日16時8分 5000元       3 詹子龍、劉冠甫、黃正仁、陳俊佑 蔡雅媖(蔡瑋致) 詐欺集團成員於108年11月9日16時20分許之前某時，假冒旋轉拍賣網站賣家與蔡雅媖之弟蔡瑋致聯繫，佯稱出售IphoneXR云云，致蔡瑋致陷於錯誤，委由蔡雅媖匯款至右揭帳戶 108年11月9日17時26分 1萬4100元